zh-CN: 显卡类型: 专用; 集成; 无; 专业学校; 其他
sv: Typ av grafikkort: Dedikerad; Integrerad; Inga; Professionella; Övrigt
ru: Тип видеокарты: Выделенная; Интегрированные; Нет; Профессиональный; Другое
it: Tipo di scheda grafica: Dedicato; Integrato; Nessuna; Professionale; Altro
lt-LT: Vaizdo plokštės tipas: Skirtoji; Integruota; Nėra; Profesionali; Kita
pl: Typ karty graficznej: Dedykowane; Zintegrowany; Brak; Specjalista; Inne
nb: Type grafikkort: Dedikert; Integrert; Ingen; Yrkesskole; Annet
th: ประเภทกราฟิกการ์ด: เฉพาะ; ในตัว; ไม่มี; วิชาชีพ; อื่นๆ
pt-PT: Tipo de placa gráfica: Dedicada; Integrado; Nenhum; Profissionais; Outro
tr: Grafik Kartı Türü: Özel; Birleşik; Hiçbiri; Profesyonel; Diğer
cs: Typ grafické karty: Vyhrazená; Integrovaný; Žádné; Profesionál; Jiné
nl: Type grafische kaart: Exclusief; Geïntegreerd; Geen; Vakonderwijs; Andere
sk-SK: Typ grafickej karty: Vyhradený; Integrovaný; Žiadny; Profesionálny; Iné
es: Tipo de tarjeta gráfica: Dedicado; Integrado; Ninguno; Profesional; Otros
el: Τύπος κάρτας γραφικών: Αποκλειστική; Ενσωματωμένο; Κανένα; Επαγγελματική; Άλλο
hu: Videókártya típusa: Dedikált; Integrált; Egyik sem; Professzionális; Egyéb
ro-RO: Tip placă grafică: Dedicată; Integrat; Niciuna; Profesional; Altele
de: Grafikkartentyp: Dediziert; Integriert; Keine; Professionell; Sonstiges
fi: Grafiikkakorttityyppi: Erityiskäyttöön tarkoitettu; Integroitu; Ei mitään; Ammattilaiskoulutus; Muu
ja: グラフィックスカードのタイプ: 専用; 一体型; なし; プロ; その他
sl-SI: Vrsta grafične kartice: Namenska; Integrirana; Brez; Profesionalno; Drugo
zh-TW: 顯示卡類型: 專用的; 融合的; 無; 職業; 其他
fr: Type de carte graphique: Dédié; Intégré; Aucune; Professionnel; Autre
bg-BG: Тип графична карта: Специализирана; Интегрирана; Няма; Професионална; Други
vi: Loại card đồ họa: Chuyên dụng; Tích hợp; Không có; Chuyên nghiệp; Khác
da: Grafikkorttype: Dedikeret; Integreret; Ingen; Professional; Andet
en: Graphics card type: Dedicated; Integrated; None; Professional; Other
hr-HR: Vrsta grafičke kartice: Zasebna; Integrirana; Nema; Profesionalna; Ostalo
pt-BR: Tipo de placa gráfica: Dedicado; Integrado; Nenhum; Profissional; Outro
ko: 그래픽 카드 유형: 전용; 통합; 없음; 전문가; 기타